ACORDAO-COMPLETO-2341878

ACÓRDÃO DE RELAÇÃO

ACÓRDÃO DE RELAÇÃO 929/2019 ATA 2/2019 - PRIMEIRA CÂMARA

Acórdão 929/2019-TCU-Primeira Câmara
Os Ministros do Tribunal de Contas da União, reunidos em sessão da 1ª Câmara, ACORDAM, por unanimidade, com fundamento nos arts. 1º, inciso II, da Lei 8.443/1992 c/c os arts. 143, inciso III, e 243, do Regimento Interno do Tribunal de Contas da União, quanto ao processo a seguir relacionado, em considerar cumpridas as determinações constantes dos subitens 9.11 e 9.12 do Acórdão 676/2015-TCU-Primeira Câmara, conforme pareceres emitidos nos autos, sem prejuízo da adoção das medidas a seguir:
1. Processo TC-Processo 028.439/2010-4 (PRESTAÇÃO DE CONTAS - Exercício: 2009) 
	1.1. Responsáveis: Acácia Duarte (XXX.258.993-XX) ; Aline Julia da Silva Rocha (XXX.315.902-XX) ; Anna Amelia de Lima Casadio (XXX.258.002-XX) ; Antônio Carlos Sansevero Martins (XXX.922.996-XX) ; Antônio Benício de Sales (XXX.625.873-XX) ; Araci Mello (XXX.656.392-XX) ; Ednalva Dantas Rodrigues da Silva Duarte (XXX.939.564-XX) ; Elton Bentes Neves (XXX.025.832-XX) ; Francisca Andrade da Silva (XXX.881.492-XX) ; Gioconda Santos e Souza Martinez (XXX.430.374-XX) ; Janison Machado de Albuquerque (XXX.462.882-XX) ; Joao Batista Sobrinho (XXX.638.044-XX) ; Jose Neres da Silva Filho (XXX.299.506-XX) ; Josenilda Menezes Alcântara (XXX.201.502-XX) ; José Darcísio Pinheiro (XXX.560.603-XX) ; Leraildes Barros de Sousa (XXX.951.402-XX) ; Luciano da Silva Sant Ana (XXX.676.902-XX) ; Manoel Alves Bezerra Junior (XXX.566.042-XX) ; Manuel da Silva (XXX.569.794-XX) ; Marcilene Feio Lima (XXX.649.352-XX) ; Marcos Antônio dos Santos Lima (XXX.507.372-XX) ; Maria Antônia Oliveira Pereira (XXX.989.392-XX) ; Maria do Socorro Alves da Silva (XXX.394.682-XX) ; Railma Sales de Sousa (XXX.874.344-XX) ; Roberto Ramos Santos (XXX.221.444-XX) 
	1.2. Órgão: Universidade Federal de Roraima
	1.3. Relator: Ministro Benjamin Zymler
	1.4. Representante do Ministério Público: Procurador Júlio Marcelo de Oliveira
	1.5. Unidade Técnica: Secretaria de Controle Externo no Estado de Roraima
	1.6. Representação legal: não há
	1.7. Determinações/Recomendações/Orientações:
	1.7.1. determinar à Universidade Federal de Roraima, com fundamento no art. 250, inciso II, do RITCU, aprovado pela Resolução 246/2011, que, nas próximas contas da gestão e até resolução integral da questão, faça constar informação referente ao andamento da quitação do débito da servidora de matrícula Siape 2182593 para com o Erário Federal; e
	1.7.2. arquivar os presentes autos, nos termos do art. 169, inciso V, do RITCU.

Primeira Câmara

Universidade Federal de Roraima

Acácia Duarte (XXX.258.993-XX); Aline Julia da Silva Rocha (XXX.315.902-XX); Anna Amelia de Lima Casadio (XXX.258.002-XX); Antônio Carlos Sansevero Martins (XXX.922.996-XX); Antônio Benício de Sales (XXX.625.873-XX); Araci Mello (XXX.656.392-XX); Ednalva Dantas Rodrigues da Silva Duarte (XXX.939.564-XX); Elton Bentes Neves (XXX.025.832-XX); Francisca Andrade da Silva (XXX.881.492-XX); Gioconda Santos e Souza Martinez (XXX.430.374-XX); Janison Machado de Albuquerque (XXX.462.882-XX); Joao Batista Sobrinho (XXX.638.044-XX); Jose Neres da Silva Filho (XXX.299.506-XX); Josenilda Menezes Alcântara (XXX.201.502-XX); José Darcísio Pinheiro (XXX.560.603-XX); Leraildes Barros de Sousa (XXX.951.402-XX); Luciano da Silva Sant Ana (XXX.676.902-XX); Manoel Alves Bezerra Junior (XXX.566.042-XX); Manuel da Silva (XXX.569.794-XX); Marcilene Feio Lima (XXX.649.352-XX); Marcos Antônio dos Santos Lima (XXX.507.372-XX); Maria Antônia Oliveira Pereira (XXX.989.392-XX); Maria do Socorro Alves da Silva (XXX.394.682-XX); Railma Sales de Sousa (XXX.874.344-XX); Roberto Ramos Santos (XXX.221.444-XX)

BENJAMIN ZYMLER

não há

Procurador Júlio Marcelo de Oliveira

PRESTAÇÃO DE CONTAS (PC)

Secretaria de Controle Externo no Estado de Roraima